臺灣高等法院臺南分院刑事判決　　　　　　九十三年度上訴字第九二號　　　Ｇ
　　　上　訴　人　臺灣臺南地方法院檢察署檢察官
　　　被　　　告　甲　○　○
右上訴人因被告違反毒品危害防制條例案件，不服臺灣臺南地方法院九十三年度訴字
第六二八號中華民國九十三年九月二十九日第一審判決（起訴案號：臺灣臺南地方法
院檢察署九十三年度毒偵字第一一一五號）提起上訴，暨該署檢察官移
併辦案號：九十三年毒偵字第一九四二號、九十三年毒偵字第一九七三號），本院判
決如左：
      主      文
原判決撤銷。
甲○○連續施用第一級毒品，處有期徒刑柒月。
      事      實
一、甲○○前因施用毒品案件，先後二次經法院裁定送觀察、勒戒後，均認無繼續施
    用毒品之傾向，由臺灣臺南地方法院檢察署檢察官分別於民國八十八年十二月二
    十八日、九十一年十月四日，以八十八年度毒偵字第八九九號、九十一年度毒偵
    字第九六一、一四二六號不起訴處分確定。詎甲○○仍未戒除毒癮，於觀察、勒
    戒執行完畢釋放後五年內，又基於施用第一級毒品海洛因之概括犯意，自九十二
    年六月間某日起至九十三年九月六日十七時許止，約一星期一次，連續在其位於
    臺南縣關廟鄉○○路三十六巷二十號住處及其男友位於臺南縣關廟鄉○○村○○
    路三００號住處內，施用第一級毒品海洛因多次。嗣於九十三年一月六日十四時
    二十分許，在臺南縣關廟鄉○○街三○一巷七弄二號為警查獲，並經其同意採集
    尿液檢體送驗，結果呈嗎啡陽性反應。又於九十三年六月三十日十七時三十分許
    ，在臺南縣關廟鄉○○村○○路三００號其男友杜燕豪住處為警查獲，並經其同
    意採集尿液檢體送驗，結果呈嗎啡陽性反應，又於九十三年七月十四日十五時三
    十分許，在臺南縣關廟鄉○○村○○路三００號為警查獲，並經其同意採集尿液
    檢體送驗，結果呈嗎啡陽性反應，查悉上情。
二、案經臺南市警察局第一分局報請臺灣臺南地方法院檢察署檢察官偵查起訴及該署
    檢察官移送併案審理。
      理      由
一、訊據被告甲○○對於右揭連續施用第一級毒品海洛因多次之事實坦承不諱，且其
    於上開時、地為警查獲後，由員警所採集之尿液檢體，經送檢驗結果，呈嗎啡陽
    性反應（按海洛因係由嗎啡經化學合成而製得，經注射進入人體後，因代謝分解
    成嗎啡，因此施打海洛因後，由尿液中檢驗結果仍為嗎啡反應），有臺南市衛生
    局於九十三年一月三十日（四七五號警卷第十一頁）、臺南市衛生局九十三年七
    月十四日出具之檢驗成績書（六０九號警卷第十四頁）、高雄縣政府衛生局煙毒
    尿液檢驗成績書（六０五號警卷第四頁）共三紙在卷可稽，被告自白與事實相符
    ，自堪採信。本案事證明確，被告犯行洵堪認定，自應依法論科。
二、查被告行為後，毒品危害防制條例業於九十二年六月六日修正，同年七月九日公
    布，自九十三年一月九日起施行。修正前後之上開條例第十條第一項對於施用第
    一級毒品罪之條次、法定刑均相同，修正後之規定，對於被告並無不利，然修正
    後之該條例第二十三條規定，觀察、勒戒執行完畢釋放後，五年內再犯第十條之
    罪者，檢察官應依法追訴，此較修正前同條例第二十條第三項規定，觀察、勒戒
    後，無繼續施用毒品傾向，經檢察官不起訴處分後，又三犯第十條之罪者，除應
    由檢察官起訴外，尚須由檢察官聲請法院裁定先令入戒治處所施以強制戒治，修
    正後同條例顯然較有利於被告，依修正後同條例第三十五條第一項之規定，應適
    用修正後之規定予以裁判。是核被告所為，係犯修正後毒品危害防制條例第十條
    第一項施用第一級毒品罪。被告非法持有第一級毒品海洛因之低度行為，已為其
    施用之高度行為所吸收，不另論罪。其先後多次施用第一級毒品海洛因之犯行，
    時間緊接，方法相同，觸犯犯罪構成要件相同之罪名，顯係基於概括犯意反覆實
    施，為連續犯，應依刑法第五十六條連續犯之規定論以一罪，並依法加重其刑。
    爰審酌海洛因戕害身心，而被告前因施用毒品經二次送觀察、勒戒後，猶不思戒
    絕革除惡習，再為本件犯罪，顯仍未因前所受觀察、勒戒處分而記取教訓，及被
    告犯後坦承犯行態度良好等一切情狀，量處如主文所示之刑，以資警惕。
三、原審以被告罪證明確，予以論罪科刑，固非無見。然查，公訴人雖僅就九十三年
    一月四日以前之犯罪行為起訴，惟被告於原審判決前之九十三年六月三十日、同
    年七月十四日至同年九月六日止，復在其男友位於臺南縣關廟鄉○○村○○路三
    ００號住處內，施用第一級毒品海洛因多次部分未於起訴書中及，但連續犯為
    裁判上一罪，檢察官就犯罪事實一部起訴，依刑事訴訟法第二百六十七條規定，
    其效力及於全部，法院自應一併審理。原審未及審酌，尚有未洽。檢察官上訴執
    此指摘原判決不當，為有理由，自應予以撤銷改判。爰審酌被告施用毒品之犯行
    ，在性質上乃屬對自我身心健康之自戕行為，尚未嚴重破壞社會秩序、侵害他人
    權益，然其前因施用毒品經送觀察勒戒後，猶不思戒絕革除惡習，再為本件犯罪
    ，顯未因前所受之觀察勒戒處分而記取教訓，及被告犯後坦承犯行等一切情狀，
    量處如主文第二項所示之刑。
據上論結，應依刑事訴訟法第三百六十九條第一項前段、第三百六十四條、第二百九
十九條第一項前段、毒品危害防制條例第十條第一項、第三十五條第一項，刑法第十
一條前段、第二條第一項前段、第五十六條，判決如主文。
本案經檢察官劉得鉦到庭執行職務。
中    華    民    國      九十三      年      十二      月      二十一  日
                                  臺灣高等法院臺南分院刑事第六庭
                                      審判長法官  蔡    崇    義
                                            法官  吳    永    宋
                                            法官  侯    明    正
右正本證明與原本無異。
如不服本判決，應於判決送達後十日內向本院提出上訴狀，其未敘述理由者並應於提
出上訴狀後十日內向本院補提理由書（應附繕本)。
                                     法院書記官  李    育    儒
中    華    民    國      九十三      年      十二      月      二十二  日
附錄本案論罪科刑法條：
毒品危害防制條例第十條第一項：
施用第一級毒品者，處六月以上五年以下有期徒刑。
